【裁判字號】    99,訴,1275
【裁判日期】    990830
【裁判案由】    給付公共設施補助款
【裁判全文】
臺灣臺中地方法院民事判決              99年度訴字第1275號
原      告  天工琉璃Ｅ至Ｈ區管理委員會
法定代理人  甲○○
訴訟代理人  羅豐胤律師
            張薰雅律師
送達代收人  丙○○
被      告  偉鉅建設股份有限公司
兼上一人
法定代理人  乙○○
共      同
訴訟代理人  丁○○
上列當事人間給付公共設施補助款事件，本院於民國99年8月16
日言詞辯論終結，判決如下：
    主    文
被告偉鉅建設股份有限公司應給付原告新臺幣貳佰零伍萬元，及
自民國九十九年七月十五日起至清償日止按週年利率百分之五計
算之利息。
原告其餘之訴駁回。
訴訟費用由被告偉鉅建設股份有限公司負擔。
本判決第一項於原告以新臺幣陸拾捌萬肆仟元供擔保後，得假執
行。但被告偉鉅建設股份有限公司如以新臺幣貳佰零伍萬元為原
告預供擔保，得免為假執行。
原告其餘假執行之聲請駁回。
    事實及理由
甲、程序方面：
    按訴狀送達後，原告不得將原訴變更或追加他訴。但擴張或
    減縮應受判決事項之聲明，或不甚礙被告之防禦及訴訟終結
    者，不在此限，為民事訴訟法第255條第1項第3款、第7款所
    明定。本件原告於民國（下同）99年3月22日聲請核發支付
    命令時，原請求被告偉鉅建設股份有限公司（下稱偉鉅公司
    ）應給付原告新臺幣（下同）150萬元，嗣於99年7月5日言
    詞辯論期日提出書狀擴張其聲明為205萬5千1百元，另於99
    年7月14 日言詞辯論期日提出書狀追加被告偉鉅公司之法定
    代理人乙○○為被告，並請求命連帶給付上揭金額。其中關
    於請求金額由150萬元擴張為205萬5千1百元部分，核屬擴張
    訴之聲明，另追加被告乙○○部分核係訴之追加，惟其所援
    引證據資料相同，別無另行調查證據之必要，即無礙於被告
    之防禦及訴訟之終結，揆之首揭規定，自應准許之。
乙、實體方面：
一、原告起訴主張略以：
（一）被告偉鉅公司於96年12月20日與原告約定應將積欠原告之
      公共設施補助款共155萬元，自98年5月起每月支付10 萬
      元至全數支付完畢為止，並依原協議內容，補助H區大門
      50萬元、F35管理費5千1百元及公設補助款支付完畢後支
      付E38旁空地園藝費用10萬元，然被告偉鉅公司僅於98年5
      月及6月各給付5萬元即未再為給付，屢經催討未獲置理，
      爰依兩造上開協議請求被告偉鉅公司給付餘款205萬5千1
      百元。
（二）被告乙○○為被告偉鉅公司之法定代理人，明知偉鉅公司
      應給付原告前揭費用，竟一再藉詞拖延，實際卻將相關工
      程與人員移轉他公司，使被告偉鉅公司陷於無資產、無人
      員、無運作之狀態，致原告無從追償上揭金額，而受有損
      失，爰依公司法第23條規定請求被告乙○○應與被告偉鉅
      公司連帶賠償原告205萬5千1百元。
（三）綜上，爰依前揭法律關係，提起本件訴訟。並聲明：求為
      判決，被告應連帶給付原告205萬5千1百元，及自民事追
      加被告狀繕本送達被告翌日起至清償日止按週年利率5%計
      算之利息，並陳明願供擔保請准宣告假執行。
二、被告答辯略以：對於被告偉鉅公司曾同意給付原告公設補助
    款155萬元，H區大門補助款50萬元，E38旁空地園藝費用10
    萬元，F35管理費5千1百元等不爭執，惟被告偉鉅公司已給
    付公設補助款10萬元，F35管理費5千1百元，尚未給付之款
    項為205萬元；至告乙○○雖為被告偉鉅公司之法定代理人
    ，但如僅為公司債務即追加對其為連帶給付請求，實在不合
    理等語。並聲明：求為判決駁回原告之訴及其假執行之聲請
    ，並陳明願供擔保請准免假執行。
三、兩造經本院整理不爭執事項並簡化爭點，結果如下：
（一）兩造不爭執之事項：
    1.被告偉鉅公司曾同意給付原告155萬元公設補助款，H區大
      門補助款50萬元，E38園藝費用10萬元，F35管理費5千1百
      元。
    2.被告偉鉅公司已給付公設補助款10萬元，F355千1百元管
      理費。目前尚未給付總額為205萬元。
（二）兩造爭執之事項：
      被告林淑慧是否於執行公司業務時違反法令致原告債權無
      法受償。
四、法院之判斷：
（一）原告主張之被告偉鉅公司曾同意給付原告155萬元公設補
      助款，H區大門補助款50萬元，E38園藝費用10萬元，F35
      管理費5千1百元等事實，業據其提出與所述情節相符之協
      議書、原告活期存款存摺暨回函、偉鉅公司98年6月15日
      函文、臺中市政府消費爭議案件申訴協調會會議紀錄等為
      證，核屬相符，且為被告所不爭執，自堪信為真實。又被
      告偉鉅公司已給付上揭補助款等項中之10萬元，F35之5千
      1百元管理費，尚未給付總額為205萬元等事實，已據原告
      上開提出之原告活期存款存摺及被告提出支票影本為證，
      且為兩造所不爭執，自亦堪信為真實。從而，原告本於其
      與被告偉鉅公司協議之契約關係，請求被告偉鉅公司應給
      付205萬元及自民事追加被告狀繕本送達翌日即99年7月15
      日起至清償日止按週年利率百分之5計算之遲延利息，為
      有理由，應予准許。至其對被告偉鉅公司逾此部分之請求
      ，尚屬無據，應予駁回。
（二）按公司負責人對於公司業務之執行，如有違反法令致他人
      受有損害時，對他人應與公司負連帶賠償之責。公司法第
      23條第2項固定有明文。惟按當事人主張有利於己之事實
      ，就其事實有舉證之責任，民事訴訟法第277條前段亦定
      有明文。本件原告主張被告乙○○係被告偉鉅公司之法定
      代理人乙節，固為被告所不爭執，且有原告提出之偉鉅公
      司變更登記表在卷可憑，而堪信為真實；惟其主張被告乙
      ○○執行被告偉鉅公司之執務，涉有違反法令致其受有損
      害乙節，雖據提出被告偉鉅公司98年6月15日函文為據，
      然為被告乙○○所否認，並辯以上詞；經查，原告提出之
      上揭被告偉鉅公司98年6月15日函文，固記載被告偉鉅公
      司承作新豐案復工進度前因進度延遲，致未能如期支付公
      設補助款，現已日趨順暢，預計於98年8月份起將會正常
      履行支付進度等語，惟此僅足證明被告偉鉅公司確實同意
      正常履行支付補助款之約定，惟對於原告所稱被告乙○○
      藉詞拖延，實際卻將相關工程與人員移轉他公司，使被告
      偉鉅公司陷於無資產、無人員、無運作之狀態等節，並無
      法為任何證明。此外，原告亦未再提出任何有利之證據，
      以供本院審酌，其遽而主張被告乙○○執行被告偉鉅公司
      業務，違反法令致其受有損害，並應與偉鉅公司公司負連
      帶賠償之責，於法自有未洽，自不應准許。
五、本件判決之基礎已臻明確，兩造其餘之攻擊防禦方法及舉證
    ，核與判決無影響，毋庸一一論列，併此敘明。
六、兩造均陳明願供擔保，分別聲請宣告假執行及免為假執行，
    本件原告勝訴部分，本院經審酌尚無不合，爰分別定相當擔
    保金額准許之。至原告敗訴部分，其假執行之聲請，已失所
    附麗，併予駁回。
據上論結，本件原告之訴為一部有理由，一部無理由，依民事訴
訟法第79條、第390條第2項、第392條，判決如主文。
中    華    民    國    99    年    8     月    30    日
                  民事第四庭    法  官  王鏗普
正本係照原本作成。
如對本判決上訴，須於判決送達後20日內向本院提出上訴狀。
中    華    民    國    99    年    8     月    30    日
                                書記官

司法院資訊處製作；財團法人民間司法改革基金會備份。
